sv: Pickupmonteringstyp: Clip-on; Skruva på; Självhäftande; Övrigt
hr-HR: Način postavljanja magneta: Na kopčanje; Navijanje; Samolijepljenje; Ostalo
el: Τύπος τοποθέτησης μαγνήτη: Κουμπωτό; Βιδωτό; Αυτοκόλλητο; Άλλο
da: Pickup-monteringstype: Clip-on; Skru på; Påklistret; Andet
pl: Typ montażu przetwornika: Z zaciskiem; Nakręcana; Naklejka; Inne
ko: 가제트팔 장착 유형: 클립식; 스크루온; 스티커식; 기타
vi: Kiểu giá đỡ bộ phận giữ kim máy quay đĩa: Dạng kẹp; Bắt vít; Dán vào; Khác
zh-TW: 拾音器安裝類型: 夾式; 旋入式; 可黏貼; 其他
ru: Тип крепления звукоснимателя: Зажим; На винтах; Наклеиваемый; Другое
nb: Pickup-monteringstype: Clip-on; Skru på; Påklistring; Annet
zh-CN: 拾音器安装方式: 夹式; 旋入式; 粘贴; 其他
lt-LT: Garso ėmiklio tvirtinimo tipas: Prisegamas; Prisukamas; Lipdomas; Kita
pt-BR: Tipo de montagem de captador: Clip-on; Aparafusar; Vareta; Outro
tr: Pikap montaj türü: Klipsli; Vidalı; Yapışkan; Diğer
ro-RO: Tip de montare doză: Clemă; Șurub; Autoadeziv; Altele
pt-PT: Tipo de montagem de pickup: Fecho de encaixe; De enroscar; Autocolante; Outro
ja: ピックアップの取り付けタイプ: クリップ式; ねじ込み式; スティックオン; その他
sl-SI: Vrsta montaže magnetov: Priponka; Privijanje; Nalepka; Drugo
de: Anbringungsart des Tonabnehmers: Zum Anklipsen; Zum Anschrauben; Zum Aufkleben; Sonstiges
sk-SK: Typ montáže snímača: Držiak clip-on; Skrutkovací; Samolepiaci; Iné
bg-BG: Тип монтаж на пикап: Clip-on; Завинтване; Залепване; Други
en: Pickup mounting type: Clip-on; Screw-on; Stick-on; Other
it: Tipo di montaggio del pickup: Chiusura a scatto; A vite; Bastoncino; Altro
fr: Type de montage du retrait: À pince; À visser; Collage; Autre
nl: Type pickupmontage: Clip-on; Schroefbaar; Plakken; Andere
es: Tipo de montaje de la pastilla: Con clip; Atornillable; Adhesivo; Otros
hu: Hangszedő rögzítési típusa: Felcsíptethető; Felcsavarható; Öntapadós; Egyéb
fi: Avolavan asennustapa: Klipsillinen; Kierrettävä; Liimattava; Muu
th: ประเภทการติดตั้งพิกอัป: แบบหนีบ; ยึดด้วยสกรู; แบบติด; อื่นๆ
cs: Typ upevnění snímače: Klip; Šroubování; Nalepení; Jiné